臺灣高等法院交通事件裁定　　　　　　　　　　　　九十三年度交抗字第六○八號
　　抗告人即
　　異議人即
　　受處分人　甲○○
右抗告人因違反道路交通管理處罰條例案件，不服台灣板橋地方法院，中華民國九十
三年六月二十五日裁定（九十三年度交聲字第六二五號），提起抗告，本院裁定如左
：
    主  文
抗告駁回。
    理  由
一、按汽車駕駛人轉彎時，不依標誌、標線、號誌指示者，處銀元二百元以上六百元
    以下罰鍰，道路交通管理處罰條例第四十八條第二款定有明文。又汽車駕駛人有
    第四十八條情形者，除依原條款處罰鍰外，並予記違規點數一點，同條例第六十
    三條第一項第一款亦有規定。
二、本件抗告人即異議人即受處分人甲○○，駕駛車號ＵＹＫ─七三一號之輕型機車
    ，於民國九十一年六月十四日上午八時五十分許，在臺北市○○路與西藏路路口
    轉彎時不依標誌指示（未依二段式左轉），經警當場攔停掣單舉發等情，業據受
    處分人於原審法院調查時坦認不諱，並有北市警交大字第ＡＢＹ○四一○三○號
    違反道路交通管理事件通知單（以下簡稱舉發通知單）在卷為憑，交通部公路總
    局臺北區監理所板橋監理站因而裁處罰鍰新臺幣一千八百元，並記違規點數一點
    。
三、受處分人抗告意旨略以：本件路邊設置兩段式左轉標誌高度不一，小貨車停該處
    即擋住騎士的視線，受處分人非有心犯錯。縱認受處分人有違規行為，然因未收
    到舉發通知單，無從繳納罰鍰，九十一年六月後受處分人已多次繳納交通罰鍰，
    且於九十一年十月十一日受處分人於監理站辦理過戶、換牌時，亦已繳納相關稅
    款，原處分機關並未通知受處分人尚有何罰鍰未繳，詎原處分機關事隔二年後始
    寄發裁決書，並予以裁罰最高額度之罰鍰，實難甘服，爰請求撤銷原處分云云。
四、惟查：受處分人於原審具狀異議，並不否認有違規行為，且於原審法院訊問，並
    未陳述該處禁止機車二段式的標誌當時被車擋住，只稱沒有注意，跟著前車左轉
    就左轉等語（見原審卷第十一頁、第十二頁），其抗告改稱禁止標誌遭小貨車停
    放無法看到，自不足採。且受處分人違規經警當場攔停掣單舉發，受處分人已簽
    名收受舉發通知單，業經受處分人於原審法院陳述屬實（見原審卷第十二頁），
    並有其簽名收受之舉發通知單移送聯影本在卷可稽（見原審卷第七頁），受處分
    人既已收受舉發通知單之通知聯。而舉發通知單通知聯上注意事項已註明繳納罰
    款及不服舉發時之救濟方式，受處分人即得於舉發通知單上所載之應到案日期前
    依法定最低金額繳納罰鍰或到案聽候裁決或向處罰機關陳述意見，如何能諉稱未
    收到舉發通知單。則監理機關依其未依期限自動繳納罰鍰及未到案聽候裁決等情
    節，依最高額裁處罰鍰，自無不當。原審法院因而駁回其異議，其認事用法，均
    無不合。受處分人抗告意旨，仍執前詞，指摘原裁定不當，核無理由，抗告應予
    駁回。
五、據上論斷，應依道路交通管理案件處罰條例第八十九條、刑事訴訟法第四百十二
    條，裁定如主文。
中　　　華　　　民　　　國　　九十三　　年　　　八　　　月　　 二十 　　日
                              臺灣高等法院交通法庭
                                  審判長法  官  趙  功　恆
                                        法  官　李　春　地
                                        法  官　鄧　振　球
右正本證明與原本無異。
不得再抗告。
                                        書記官　孫　佩　琳
中　　　華　　　民　　　國　　九十三　　年　　　八　　　月　　二十三　　日
